【裁判字號】    98,交易,675
【裁判日期】    981229
【裁判案由】    過失傷害
【裁判全文】
臺灣板橋地方法院刑事判決             98年度交易字第675號
公  訴  人  臺灣板橋地方法院檢察署檢察官
被      告  乙○○
上列被告因過失傷害案件，經檢察官提起公訴（98年度偵字第
24383號），本院依簡式審判程序判決如下：
    主  文
乙○○犯過失傷害罪，處拘役伍拾日，如易科罰金，以新臺幣壹
仟元折算壹日。
    事  實
一、乙○○於民國九十八年三月十一日，騎乘車牌號碼ＳＤ三－
    ○三二號輕型機車，沿臺北縣永和市○○路往保福路二段方
    向行駛，於下午五時五十七分許，行經永和市○○路一百八
    十六巷前，欲左轉進入一百八十六巷口時，依交通安全規則
    機車行駛至交岔路口，轉彎車應讓直行車先行，以避免發生
    碰撞之危險；而依當時天候晴朗，光線係屬夜間有照明，道
    路並無缺陷及障礙物，視距良好等情觀之，其並無不能注意
    之情事，竟疏未注意查看其所駕駛之車輛左側之車行狀況，
    即行左轉。適有甲○○無普通重型機車駕駛執照仍騎乘車牌
    號碼○○一－ＣＦＬ號重型機車，沿上開路段直行，亦行至
    該處，詎乙○○竟疏未留意車前狀況，亦未禮讓由甲○○所
    騎乘之機車先行，造成其所騎乘之上開車輛與甲○○所騎乘
    之機車發生擦撞，致甲○○人車倒地，並受有右鎖骨骨折、
    右胸椎第三、四肋骨骨折，左手第四、五指骨折、左足第二
    近端趾股骨折等傷害。嗣乙○○於肇事後，旋即以電話報警
    處理，並向據報前往現場處理之臺北縣政府警察局永和分局
    交通分隊警員，當場承認為肇事人並接受裁判。
二、案經甲○○訴由臺北縣政府警察局永和分局報告臺灣板橋地
    方法院檢察署檢察官偵查起訴，本院於準備程式進行中，乙
    ○○就被訴事實為有罪之陳述，經告知簡式審判程序之旨，
    並聽取各當事人之意見後，裁定進行簡式審判程序。
    理  由
一、訊據被告乙○○對於前揭事實坦承不諱，與證人即告訴甲○
    ○及證人卓承樺於警詢及偵查中證訴之情節互核相符，並有
    國立臺灣大學醫學院附設醫院診斷證明書一紙、臺北縣政府
    警察局永和分局交通分隊道路交通事故現場圖、道路交通事
    故調查報告表（一）、（二）、道路交通事故照片四十幀、
    臺北縣政府警察局交通警察大隊道路交通事故初步分析研判
    表、臺灣省臺北縣區車輛行車事故鑑定委員會北縣鑑字第九
    八○六四五號鑑定意見書各一份在卷可佐。又告訴人甲○○
    因此車禍受有右鎖骨骨折、右胸椎第三、四肋骨骨折，左手
    第四、五指骨折、左足第二近端趾骨骨折之傷害，亦有國立
    臺灣大學醫學院附設醫院診斷證明書一紙附卷可按。按汽車
    行駛時，駕駛人應注意車前狀況，並隨時採取必要之安全措
    施；汽車行駛至交岔路口，其行進、轉彎時，轉彎車應讓直
    行車先行，道路交通安全規則第九十四條第三項、第一百零
    二條第一項第七款定有明文。被告騎乘機車自應注意上述道
    路交通安全規則之規定，又依附卷之交通事故調查報告表（
    一）、（二）所載，本件事故發生時當時天候晴，光線為夜
    間有照明，該道路型態為市區道路、無號誌四岔路口，路面
    鋪裝柏油，路面狀態濕潤但無缺陷，道路無障礙物、視距良
    好等情，當無不能注意之情事，被告竟疏未注意車前狀況，
    致甲○○所騎乘之重型機車側邊車身與被告所騎乘之輕型機
    車左前側車身發生碰撞，被告具有過失，應可認定。告訴人
    甲○○確因本件車禍致而受傷，則被告之過失行為與告訴人
    受傷間，自有相當因果關係。又本件經送請臺灣省臺北縣區
    車輛行車事故鑑定委員會鑑定結果，亦同認乙○○駕駛輕型
    機車，行經無號誌交岔路口，轉彎未讓直行車先行，為肇事
    主因，甲○○駕駛普通重型機車，行經無號誌交岔路口，疏
    未注意車前狀況，為肇事次因。又甲○○無照駕駛普通重型
    機車有違規定，有臺北縣政府警察局九十八年三月二十三日
    北縣警交大字Ｃ00000000違反交通管理事件通知單
    在卷可稽，然告訴人甲○○雖無照駕駛並為車禍發生之肇事
    次因，仍無解於被告過失之責，附此指明。足認被告前揭不
    利於己之自白與事實相符，堪予採信，本案事證明確，被告
    犯行已堪認定，自應依法論科。
二、核被告所為，係犯刑法第二百八十四條第一項前段之過失傷
    害罪。被告於肇事後，犯罪未被發覺前，即以電話報案報明
    姓名並向前往現場處理之警員承認肇事，有臺北縣政府警察
    局永和分局道路交通事故肇事人自首情形紀錄表附卷可稽，
    被告對於未被發覺之犯罪自首而接受裁判，核其犯後尚見負
    責之意，爰依刑法第六十二條前段規定減輕其刑。爰審酌被
    告駕駛機車，因疏忽而有本案犯行，造成告訴人受傷不輕，
    其過失情節、責任程度，犯後自知事證明確而坦承犯行，然
    因和解金額之差異而未能與告訴人達成和解之態度等一切情
    狀，量處如主文所示之刑，並諭知如易科罰金折算標準，以
    示警懲。
據上論斷，應依刑事訴訟法第273 條之1 第1 項、第299 條第1
項前段，刑法第284 條第1 項前段、第62條前段、第41條第1 項
前段，刑法施行法第1 條之1 ，判決如主文。
本案經檢察官楊承翰到庭執行職務。
中    華    民    國    98    年    12    月    29    日
                    交通法庭    法  官  王偉光
上列正本證明與原本無異。
如不服本判決，應於送達後10日內敘明上訴理由，向本院提出上
訴狀，上訴於本院第二審合議庭 (應附繕本) 。其未敘述上訴理
由者，應於上訴期間屆滿後20日內向本院補提理由書「切勿逕送
上級法院」。
                                書記官  陳宥伶
中    華    民    國    98    年    12    月    30    日
附錄本案論罪科刑法條全文：
中華民國刑法第二百八十四條
（過失傷害罪）
因過失傷害人者，處六月以下有期徒刑、拘役或五百元以下罰金
，致重傷者，處一年以下有期徒刑、拘役或五百元以下罰金。
從事業務之人，因業務上之過失傷害人者，處一年以下有期徒刑
、拘役或一千元以下罰金，致重傷者，處三年以下有期徒刑、拘
役或二千元以下罰金。


司法院資訊處製作；財團法人民間司法改革基金會備份。
